【裁判字號】    99,訴,199
【裁判日期】    990317
【裁判案由】    毒品危害防制條例
【裁判全文】
臺灣板橋地方法院刑事判決               99年度訴字第199號
公  訴  人  臺灣板橋地方法院檢察署檢察官
被      告  甲○○
上列被告因違反毒品危害防制條例案件，經檢察官提起公訴（98
年度毒偵字第8414號），被告於本院準備程序中就被訴事實為有
罪之陳述，經告知被告簡式審判程序之旨，並聽取當事人之意見
後，本院合議庭裁定由受命法官獨任進行簡式審判程序，判決如
下：
    主  文
甲○○施用第一級毒品，累犯，處有期徒刑捌月，扣案注射針筒
壹支及藥鏟壹支均沒收；又施用第二級毒品，累犯，處有期徒刑
伍月，扣案甲基安非他命貳包（合計驗餘淨重零點參零陸捌公克
）沒收銷毀之，扣案玻璃球吸食器壹個及上開藥鏟壹支沒收。應
執行有期徒刑拾壹月，扣案甲基安非命貳包（合計驗餘淨重零點
參零陸捌公克）沒收銷燬之；扣案注射針筒壹支、藥鏟壹支及玻
璃球吸食器壹個均沒收。
    事  實
一、甲○○前因施用毒品案件，經本院先後以87年度毒聲字第
    1750號、88年度毒聲字第5178號裁定將其送往勒戒處所觀察
    、勒戒後，均認無繼續施用毒品之傾向，分別由臺灣板橋地
    方法院檢察署檢察官以87年度偵字第19263 號、88年度偵字
    第12730 號為不起訴處分確定。又因施用毒品案件，經本院
    以89年度毒聲字第5070號裁定令入戒治處所施以強制戒治，
    於民國91年3 月12日執行完畢。復於前開強制戒治執行完畢
    釋放後5 年內，因施用第二級毒品案件，經本院以92年度簡
    字第4022號判處有期徒刑5 月確定，而於93年10月30日執行
    完畢；再因施用毒品及竊盜等案件，分別經本院以94年度簡
    字第1791號判決判處有期徒刑6 月及臺灣高等法院以94年度
    上易字第872 號判決判處有期徒刑2 年確定，上開2 罪嗣經
    臺灣高等法院以94年度聲字第1247號裁定定其應執行有期徒
    刑2 年5 月，於96年4 月16日縮短刑期假釋出監，並於同年
    6 月22日保護管束期滿，假釋未經撤銷，所餘刑期以已執行
    論（本案構成累犯）。猶未知悔改，復基於施用第一級毒品
    海洛因及第二級毒品甲基安非他命之犯意，分別於98年11月
    7 日晚間9 時許，在臺北縣新莊市○○街26巷4 弄4 號之3
    住處內，以靜脈注射方式，施用第一級毒品海洛因1 次；另
    於同年月8 日中午12時許，在上址，以玻璃球燒烤方式施用
    第二級毒品甲基安非他命1 次。嗣於98年11月8 日下午1 時
    許，為警在上址查獲，並扣得第二級毒品甲基安非他命2 包
    （合計驗餘淨重0.3068公克）、白色粉末1 包（起訴書誤載
    為海洛因1 包）、玻璃球吸食器1 個、注射針筒1 支及藥鏟
    1 支。
二、案經臺北縣政府警察局新莊分局移送臺灣板橋地方法院檢察
    署檢察官偵查起訴。
    理  由
一、上揭犯罪事實，迭據被告甲○○於警詢、偵訊及本院審理中
    坦承不諱，又被告於98年11月8 日下午2 時46分許為警所採
    集之尿液經送檢驗結果，確呈海洛因代謝物嗎啡陽性反應及
    甲基安非他命陽性反應，有臺灣檢驗科技股份有限公司98年
    11月26日濫用藥物檢驗報告1 紙附卷足稽。扣案之白色透明
    結晶2 包經送鑑驗結果，均含有甲基安非他命成分，合計驗
    餘淨重0.3068公克，有交通部民用航空局航空醫務中心98年
    12月7 日航藥鑑字第0986114 號毒品鑑定書乙份在卷可參，
    復有被告自承為其所有供施用毒品使用之注射針筒1 支、藥
    鏟1 支及玻璃球吸食器1 個扣案可佐，足認被告之自白與事
    實相符。又被告有事實欄所示之施用毒品前科，有臺灣高等
    法院被告前案紀錄表存卷可參，其於強制戒治執行完畢釋放
    後5 年內，復因施用毒品犯行而經法院判處罪刑確定後，再
    為本案施用第一級毒品及第二級毒品之犯行明確，而與毒品
    危害防制條例第20、23條所定之「初犯」或「5 年後再犯」
    情形有別（最高法院95年度第7 次刑事庭會議決議內容參照
    ），自應依法論科。
二、按海洛因及甲基安非他命分屬毒品危害防制條例第2 條第2
    項第1 款、第2 款明定之第一、二級毒品。核被告所為，係
    犯毒品危害防制條例第10條第1 項、第2 項之施用第一、二
    級毒品罪。其持有第一級、第二級毒品之低度行為，為施用
    之高度行為所吸收，不另論罪。被告所犯上開二罪間，犯意
    各別，行為互殊，應予分論併罰。又被告有如事實欄所示之
    犯罪科刑執行情形，有前述臺灣高等法院被告全國前案紀錄
    表可佐，其於有期徒刑執行完畢後5 年內，故意再犯本件有
    期徒刑以上之二罪，均為累犯，俱應依刑法第47條第1 項之
    規定加重其刑。爰審酌被告之素行、犯罪之動機、手段、所
    生危害程度及犯後坦承犯行之態度等一切情狀，分別量處如
    主文所示之刑，並定其應執行之刑，以資懲儆。
三、扣案之甲基安非他命2 包（合計驗餘淨重0.3068公克），為
    查獲之第二級毒品，且因該等甲基安非他命之包裝袋與其內
    之毒品難以完全析離，故扣案之甲基安非他命2 包，不問屬
    於犯人與否，皆應依毒品危害防制條例第18條第1 項前段規
    定沒收銷燬之。扣案之注射針筒1 支及玻璃球吸食器1 個，
    係被告所有分別供其施用海洛因及甲基安非他命之工具；扣
    案之藥鏟1 支，亦屬被告所有供施用海洛因及甲基安非他命
    所用，此經被告於本院審理時供陳明確，是該等扣案物品，
    均依刑法第38條第1 項第2 款、第3 項之規定宣告沒收。另
    扣案之白色粉末1 包（淨重1.84公克）經送鑑結果，未發現
    含有法定毒品成分，有法務部調查局濫用藥物實驗室98年12
    月16日調科壹字第09823033 300號鑑定書乙份在卷可參，復
    無積極事證足證上開白色粉末1 包與被告本件犯行有何關聯
    ，爰不於本案為沒收或沒收銷燬之諭知。
據上論斷，應依刑事訴訟法第273 條之1 第1 項、第299 條第1
項前段，毒品危害防制條例第10條第1 項、第2 項、第18條第1
項前段，刑法第11條前段、第47條第1 項、第51條第5 款、第9
款、第38條第1 項第2 款、第3 項，判決如主文。
本案經檢察官陳姿雯到庭執行職務。
中    華    民    國    99    年    3     月    17    日
                  刑事第二十庭  法  官  吳佳穎
以上正本證明與原本無異
如不服本判決應於送達後10日內向本院提出上訴狀
                                書記官  黃炎煌
中    華    民    國    99    年    3     月    17    日
附錄本案論罪科刑法條全文：
毒品危害防制條例第10條
施用第一級毒品者，處6 月以上5 年以下有期徒刑。
施用第二級毒品者，處3 年以下有期徒刑。

司法院資訊處製作；財團法人民間司法改革基金會備份。
